臺灣彰化地方法院刑事判決
111年度交訴字第167號
公  訴  人  臺灣彰化地方檢察署檢察官
被      告  陳進德


上列被告因過失致死案件，經檢察官提起公訴（111年度偵字第1
2459號），被告於準備程序為有罪之陳述後，本院合議庭裁定由
受命法官獨任進行簡式審判程序，判決如下：
    主          文
陳進德犯過失致人於死罪，處有期徒刑陸月，如易科罰金，以新
臺幣壹仟元折算壹日。
    犯罪事實及理由
一、本案犯罪事實及證據，除補充證據：「被告陳進德於本院準
    備程序及審理時之自白」、「個人戶籍資料」外，其餘均引
    用附件檢察官起訴書之記載。
二、被告於肇事後停留現場，於有偵查犯罪權限之機關或公務員
    知悉犯罪行為人之前，即主動向前往現場處理之警員坦承其
    為肇事人，有彰化縣警察局道路交通事故肇事人自首情形紀
    錄表1份在卷可按（見相字第1274號卷第67頁），並接受裁
    判，符合刑法第62條前段自首規定之要件，爰依法減輕其刑
    。
三、爰審酌被告前曾因交通過失傷害案件，經臺灣彰化地方檢察
    署檢察官以撤回告訴為由，而以110年度調偵字第532號為不
    起訴處分確定，此有臺灣高等法院被告前案紀錄表附卷可參
    ，則其駕駛自用小客車行駛於道路，尤應注意遵守交通規則
    ，以維自身及其他參與道路交通者之安全，卻於本案行經閃
    光黃燈之交岔路口時，未減速慢行小心通過，反而超速行駛
    ，復遇被害人周春風無照騎乘機車行至閃光紅燈交岔路口亦
    未停止前行，雙方均疏未注意下，因而發生碰撞，被害人雖
    經送醫仍不治死亡，令被害人家屬面臨突失至親之悲痛，顯
    見其未完全記取前案教訓，被告所為實有不該；惟念及被告
    犯後坦承犯行，且並非無調解之意願，僅因就賠償金額與告
    訴人(即被害人之子)甲○○存有落差，以致迄今未達成調解之
    情形（見本院卷第45頁）、被告就本案車禍過失之程度。兼
    衡被告自述為高中肄業之智識程度、目前從事屠宰員、月收
    入約2至3萬元，有1個未成年之家人須其扶養之生活狀況（
    本院卷第43頁）等一切情狀，量處如主文所示之刑，並諭知
    易科罰金之折算標準。
據上論斷，應依刑事訴訟法第273條之1第1項、第299條第1項前
段、第310條之2、第454條第2項，判決如主文。
本案經檢察官蔡勝浩偵查起訴，檢察官張嘉宏到庭執行職務。　
中　　華　　民　　國　　111 　年　　11　　月　　 24　 日
                  刑事第八庭    法  官  陳建文
以上正本證明與原本無異。
如不服本判決應於收受判決後20日內向本院提出上訴書狀，並應
敘述具體理由；其未敘述上訴理由者，應於上訴期間屆滿後20日
內向本院補提理由書（均須按他造當事人之人數附繕本）「切勿
逕送上級法院」。
告訴人或被害人對於判決如有不服具備理由請求檢察官上訴者，
其上訴期間之計算係以檢察官收受判決正本之日期為準。
中　　華　　民　　國　　111 　年 　11　　 月　　24　　日
                                書記官  李政優
附錄本案論罪科刑法條全文：　
中華民國刑法第276條
因過失致人於死者，處5年以下有期徒刑、拘役或50萬元以下罰
金。　　
附件：
臺灣彰化地方檢察署檢察官起訴書
                                    111年度偵字第12459號
　　被　　　告　陳進德　男　00歲（民國00年0月00日生）
　　　　　　　　　　　　住彰化縣○○鄉○○村○○巷000弄0
　　　　　　　　　　　　號
　　　　　　　　　　　　國民身分證統一編號：Z000000000號
上列被告因過失致死案件，業經偵查終結，認應提起公訴，茲將
犯罪事實及證據並所犯法條分述如下：
　　　　犯罪事實
一、陳進德於民國111年6月19日上午7時37分許，駕駛車牌號碼0
    00─0000號之自用小客車，沿彰化縣溪湖鎮竹北路由北往南
    方向行駛，途經該路與田河路之設有閃光號誌交岔路口時，
    本應注意行駛該路段之行車速限為每小時50公里，且汽車行
    駛時，應注意車前狀況並隨時採取必要之安全措施，又行經
    閃光黃燈號誌之交岔路口，應減速接近，注意安全，小心通
    過，而按當時天候晴、日間自然光線、路面乾燥無缺陷、無
    障礙物且視距良好，客觀上並無不能注意之情事，竟疏未注
    意，猶貿然以時速約60公里之速度駛入上開交岔路口，適周
    春風騎乘車牌號碼000─000號之普通重型機車，沿田河路由
    東往西方行駛至上開路口，原亦應注意車前狀況並隨時採取
    必要之安全措施，且行經閃光紅燈號誌之交岔路口，應減速
    接近，先停止於交岔路口前，讓幹道車優先通行後認為安全
    時，方得續行，而依當時相同之狀況，客觀上並無不能注意
    之情事，仍疏未注意而直行通過該路口，致陳進德見狀煞避
    不及，其所駕駛車輛之前車頭不慎撞擊周春風所騎乘機車之
    右側車身，周春風因而人車倒地，並受有肺挫傷、創傷性血
    胸、腰椎骨折等傷害，經送醫急救治療後，延至同年月26日
    23時25分許不治死亡。陳進德於肇事後，犯罪偵查機關未發
    覺前，主動向到場處理之警員陳明為肇事者並願接受裁判。
二、案經周春風之子甲○○告訴暨本署檢察官自動檢舉偵辦。
　　　　證據並所犯法條
一、證據清單及待證事實：
編號 證  據  方  法 待　　  證　　  事　　  實 1 被告陳進德於警、偵訊中之供述 坦承伊於上揭時、地行經肇事路口時，時速約60公里，當時行車方向號誌為閃光黃燈，伊有看到死者從伊左方靠近，但因車速過快而煞避不及，造成伊車輛的車頭撞倒死者機車右側，伊承認有過失等事實。 2 告訴人甲○○於警、偵訊中之指訴 證明上揭犯罪事實。 3 道路交通事故調查報告表㈠㈡-1、道路交通事故現場圖各1紙、現場及車損照片共18張、路口監視及行車紀錄器錄影翻拍照片共6張 佐證上開犯罪事實。 4 衛生福利部彰化醫院司法相驗病歷摘要暨診斷證明書各1紙、臺灣臺中地方檢察署相驗筆錄暨檢驗報告書、相驗屍體證明書、相驗照片各1份 佐證被害人因本件車禍，受有肺挫傷、創傷性血胸、腰椎骨折等傷害，經送醫急救治療後，仍因頭胸腹部鈍挫傷造成多重器官損傷死亡等事實。 
二、核被告所為，係犯刑法第276條之過失致人於死罪嫌。又被
    告於肇事後，犯罪偵查機關未發覺前，主動向到場處理之警
    員陳明為肇事者並願接受裁判，有彰化縣警察局道路交通事
    故肇事人自首情形紀錄表1張附卷足參，核與自首要件相符
    ，依刑法第62條前段規定，得減輕其刑。
三、依刑事訴訟法第251條第1項提起公訴。
　　此　致
臺灣彰化地方法院
中　　華　　民　　國　 111　　年　　9 　　月　　2 　　日
                              檢  察  官  蔡勝浩
本件正本證明與原本無異
中　　華　　民　　國　 111　　年　　9 　　月　　13　　日
　　　　　　　　　　　　      書  記  官  高子惟